【裁判字號】    95,易,80
【裁判日期】    950505
【裁判案由】    竊盜
【裁判全文】
臺灣桃園地方法院刑事判決                95年度易字第80號
    公  訴  人  台灣桃園地方法院檢察署檢察官
    被      告  乙○○
                          3號.
上列被告因竊盜案件，經檢察官提起公訴（94年度偵字第20711
號），本院判決如下：
    主  文
乙○○踰越牆垣、於夜間侵入有人居住之建築物內、攜帶兇器竊
盜未遂，累犯，處有期徒刑陸月，如易科罰金以參佰元折算壹日
。扣案之電纜剪壹枝沒收。
    事 實
一、乙○○前於民國91年間因竊盜案件，經本院以91年度易字第
    1540號判處有期徒刑7 月確定，於92年9 月20日執行完畢。
二、乙○○為正隆公司離職員工，意圖為自己不法所有，於94年
    8 月28日凌晨0 時15分許，穿戴正隆公司員工制服，偽裝正
    隆公司員工，踰越桃園縣大園鄉○○路116 號正隆公司圍牆
    侵入有人居住之正隆公司，以其所有客觀上具危險性、可供
    兇器使用之電纜剪1 枝，剪斷該公司所有電纜線30公尺，裝
    置於麻布袋內藏放於正隆公司原紙倉庫後方，欲伺機帶走，
    於尚未離去前，遭正隆公司守衛甲○○巡邏發現其行跡可疑
    ，上前盤問，乙○○即翻牆逃逸而未遂。嗣於當日早上（起
    訴書誤載為29日，應予更正）經正隆公司清點物品時，發現
    上開裝有電纜線之麻布袋及電纜剪1 枝而報警查獲。
三、案經桃園縣政府警察局大園分局報請臺灣桃園地方法院檢察
    署檢察官偵查起訴。
    理  由
一、證據能力部分：
  (一)證人甲○○、賴志峰於警詢、偵查中之證述，為被告以外之
    人於審判外之言詞陳述，依刑事訴訟法第159 條第1 項之規
    定，原則上不具證據能力；惟證人甲○○、賴志峰於本院審
    理時，均已基於證人地位、經合法具結、並在賦予被告等對
    質詰問機會之情形下為證述，則其前開於警詢及檢察官偵訊
    時所為之證述，即因其在本案審判庭至本院作證，而取得證
    據能力。
  (二)證人吳文章於警詢所為陳述，為被告以外之人於審判外之言
    詞陳述，依刑事訴訟法第159 條第1 項之規定，原則上不具
    證據能力。惟被告於言詞辯終結前，未聲明異議，或抗辯有
    何不得為證據之情形，依刑事訴訟第159 條之5 第2 項規定
    ，視為同意作為證據，應有證據能力。又證人吳文章於偵查
    中向檢察官所為之陳述，已經吳文章具結，且其陳述並無顯
    不可信之情況，依刑事訴訟法第159 條之1 第2 項規定，證
    人吳文章於偵查中之陳述得為證據，有證據能力。
二、認定犯罪事實之證據及理由：
  (一)訊據被告乙○○固坦認於上開時、地踰越牆垣侵入正隆公司
    內，惟矢口否認有竊盜犯行，辯稱：進入正隆公司係要找以
    前同事吳文章談貸款之事，還未找到吳文章就先遇到守衛，
    便爬過圍牆離開，沒有竊取電纜線云云。
  (二)經查：
    1.上揭事實業據證人即正隆公司員工甲○○、賴志峰於警詢
      、偵查及本院審理中證述：被告乙○○為正隆公司離職員
      工，因多次竊取公司電纜線遭查獲，而遭公司解僱，乙○
      ○曾竊取公司內員工的安全帽偽裝成正在作業之員工以免
      引起他人注意；94年8 月28日凌晨0 時15分許，甲○○發
      現被告穿著正隆公司員工制服在倉庫內辦公室前之飲水機
      喝水形跡可疑，被告要求不要報警，就翻牆離開現場，因
      之前公司有多次失竊電纜線之情形，經報告公司於當天早
      上清點物品，發現有被剪斷的電纜線約30公尺及1 枝電纜
      剪，裝置於麻布袋內放置於原紙倉庫後方，布袋內之電纜
      線係被告所剪，在發現被告之地點可以直接通到放剪斷電
      纜線之原紙倉庫，距離約50至100 公尺等語明確。查被告
      前有多次竊取正隆公司電纜線之前科，且因此遭解職，而
      被告已離職，竟穿著正隆公司員工制服於深夜翻牆進入正
      隆公司，企圖掩人耳目，於被發現後竟又翻牆逃逸，其行
      徑顯違常情，顯見被告進入正隆公司有非法意圖。此外，
      復有被剪斷之電纜線裝置於麻布袋內之現場照片16張附卷
      可參及剪斷電纜線之電纜剪1 枝扣案可為佐證。本案被告
      穿著正隆公司員工制服侵入正隆公司，以電纜剪剪斷電纜
      線裝置於麻布袋內藏放原紙倉庫後方，再走到飲水機旁喝
      水，觀察辦公室情形，以伺機攜離該剪斷之電纜線，而為
      巡邏守衛甲○○發現之事實應可認定。
    2.被告乙○○雖辯稱係至正隆公司找吳文章談貸款之事，惟
      為吳文章所否認，吳文章證述：於被告乙○○還在職時，
      曾基於同事情誼載過被告到桃園的銀行申辦貸款，但貸款
      好像沒辦成，後來被告離職後，不曾再聯絡，更沒提過什
      麼貸款的事，被告已離職2 年多，當日被告又跑進公司之
      事並不知情等情，亦據證人吳文章於警詢及偵查中證述在
      卷，被告所辯顯屬卸責之詞不足採取。
    3.綜上，被告踰越牆垣於夜間侵入正隆公司以攜帶之兇器電
      纜剪剪斷電纜線竊盜之犯行洵堪認定，應依法論科。
三、論罪科刑：：
  (一)本案在正隆公司原紙倉庫後方發現已剪斷未帶走之電纜線約
    30公尺，起訴書所載250 平方之電纜線100 公尺、80平方公
    尺電纜線40公尺及200 平方公尺電纜線30公尺是之前遭竊走
    之電纜線，已據證人賴志峰於警詢證述在卷，是被告竊取未
    遂之電纜線為30公尺，而起訴書所載上開被竊盜既遂取走之
    電纜線並無證據證明係被告所竊取，起訴書上之記載容有錯
    誤，應予更正，先予敘明。
  (二)扣案之電纜剪長約60公分，為鐵製堅硬之物，有臺灣桃園地
    法院檢察署勘驗筆錄1 紙及照片2 張在卷可稽。且電纜剪經
    用以剪斷電纜線，足見如被告持以行兇，依一般社會通念，
    客觀上足以對人之生命、身體、安全構成威脅，顯為具危險
    性之兇器。又位於桃園縣大園鄉○○路116 號正隆公司之廠
    房，於夜間有守衛駐衛居住，可認係屬有人居住之建築物。
    被告持具危險性之電纜剪踰越圍牆侵入正隆公司廠房內竊取
    電纜線，雖電纜線已遭剪斷裝置於麻布袋內，惟被告被發現
    之地點距麻布袋藏放之地點約有50至100 公尺距離，依當時
    情況，被告顯無法隨時攜離該剪斷之電纜線，尚難認該些電
    纜線已移置於被告實力之支配範圍內，其行為應認尚屬未遂
    。核被告所為，係犯刑法321 條第1 項第1 款、第2 款、第
    3 款之踰越牆垣、於夜間侵入有人居住之建築物內、攜帶兇
    器竊盜未遂罪，公訴人認被告所犯為刑法第320 條第1 項竊
    盜罪既遂，尚有未洽，已經到庭實行公訴之檢察官變更起訴
    法條。被告之行為尚屬未遂，依刑法第26條前段規定減輕之
    。又被告前曾犯竊盜罪，經本院以91年度易字第1540號判處
    有期徒刑7 月確定，於92年9 月20日執行完畢，有臺灣高等
    法院被告前案紀錄表在卷可稽，其於5 年內再犯本件最重本
    刑為有期徒刑以上之罪，為累犯，應依刑法第47條規定加重
    其刑，並依法先加後減之。
  (三)爰審酌被告之智識程度、素行、及犯罪後否認犯行等一切情
    狀，量處如主文所示之刑，並諭知易科罰金之折算標準，以
    資懲儆。
四、沒收部分：
    扣案之電纜剪1 枝，為被告供竊盜所用之物，被告雖否認為
    其所有，惟依卷內正隆公司所出具之損失報告及電纜剪與剪
    斷之電纜線置於麻布袋內之照片顯示，該電纜剪非正隆公司
    所有之物，是該電纜剪應係被告所有攜帶供竊盜之用可堪認
    定，爰依刑法第38條第1 項第2 款宣告沒收。
五、據上論斷，應依刑事訴訟法第299 條第1 項前段、第300 條
    ，刑法第321 第1 項第1 款、第2 款、第3 款、第47條、第
    26條前段、第41條第1 項前段、第38條第1 項第2 款，罰金
    罰鍰提高標準條例第2 條，判決如主文。
中    華    民    國    95    年      5     月    5   日
              刑事第六庭審判長法  官  林孟宜
                              法  官  錢建榮
                              法  官  蔡寶樺
以上正本證明與原本無異。
如不服本判決，應於判決送達後10日內向本院提出上訴狀（應附
繕本），上訴於臺灣高等法院。
                              書記官  王泰元
中    華    民    國    95    年    5     月    5     日
附錄本案論罪科刑法條：
中華民國刑法第321條
犯竊盜罪而有左列情形之一者，處六月以上、五年以下有期徒刑：
一  於夜間侵入住宅或有人居住之建築物、船艦或隱匿其內而犯之者。
二  毀越門扇、牆垣或其他安全設備而犯之者。
三  攜帶兇器而犯之者。
四  結夥三人以上而犯之者。
五  乘火災、水災或其他災害之際而犯之者。
六  在車站或埠頭而犯之者。
前項之未遂犯罰之。
三攜帶兇器而犯之。


司法院資訊處製作；財團法人民間司法改革基金會備份。
